【裁判字號】    97,小上,15
【裁判日期】    970930
【裁判案由】    清償債務
【裁判全文】
臺灣嘉義地方法院民事裁定              97年度小上字第15號
上  訴  人  乙○○
被  上訴人  臺灣新光商業銀行股份有限公司
法定代理人  甲○○
上列當事人間請求清償債務事件，上訴人對於中華民國97年4月
23日本院嘉義簡易庭97年度嘉小字第370號第一審小額民事判決
提起上訴，本院裁定如下：
  主  文
上訴駁回。
第二審訴訟費用新臺幣壹仟伍佰元由上訴人負擔。
  理  由
一按對於小額程序第一審判決之上訴，應以該判決違背法令為理
  由，且上訴狀內應表明原判決所違背之法令及其具體內容，及
  依訴訟資料可認為原判決有違背法令之具體事實，民事訴訟法
  第436條之24第2項、第436條之25分別定有明文。所謂判決違
  背法令，依同法第436條之32第2項準用第468條規定，即判決
  不適用法規或適用不當者而言。
二本件上訴意旨略以：原判決違背銀行法第45條之1第3項之規定
  。依銀行法第45條之1第3項規定，銀行作業委託他人處理者，
  其對委託事項範圍、客戶權益保障、風險管理及內部控制原則
  ，應訂定內部作業制度及程序；其辦法，由主管機關定之。又
  依上開授權訂定之金融機構作業委託他人處理應注意事項第4
  條規定，金融機構作業委外如因受委託機構或其雇用人員之疏
  失致客戶權益受損，仍應對客戶負責。綜上所陳，銀行法第45
  條之1第3項已明確規定被上訴人應自行承擔風險。又上訴人於
  日前得知訴外人階梯股份有限公司（下稱階梯公司）負責人顏
  尚武於臺灣臺北地方法院檢察署民國96年度偵字第11759號不
  起訴處分書，已向檢察官述明已經與被上訴人協議承受上訴人
  之債務，是上訴人與被上訴人間已無債權債務關係，請求傳訊
  顏尚武以資證明。爰依民事訴訟法第496條第13款規定，上訴
  人不服原審判決，於法定期間內，提起上訴等語。聲明：原判
  決廢棄。被上訴人在第一審之訴駁回。
三經查，本件上訴人向被上訴人辦理消費性商品貸款139,300元
  ，用以支付上訴人向訴外人階梯公司購買語言教材之費用，並
  與被上訴人約定分35期清償，自94年11月3日起至97年9月3日
  止，每月償還3,980元，詎被告自96年6月3日起，未依約清償
  借款，尚欠本金63,680元未清償，經多次催討，未獲置理，被
  上訴人依兩造間之消費性貸款契約書第6條規定，請求上訴人
  給付3,980元，及自96年6月4日起至清償日止，按年息20﹪計
  算之利息等情，為原審認定之事實。上訴人主張原判決違背銀
  行法第45條之1第3項及依此規定授權訂定之金融機構作業委託
  他人處理應注意事項第4條規定，金融機構作業委外如因受委
  託機構或其雇用人員之疏失致客戶權益受損，仍應對客戶負責
  之規定，然上訴人於原審並未主張指出被上訴人有何委外作業
  情形，又委外人員有何過失，復未於本件上訴具體指出原審判
  決違反上開規定之具體事實，準此，上訴人提起本件上訴，其
  上訴理由既未指摘原判決違背之法令及其具體內容，亦未提出
  任何訴訟資料可供認定原判決有違背法令之具體事實，則依首
  揭說明，上訴人上訴自不合程式。至上訴人另主張上訴人於日
  前得知訴外人階梯公司負責人顏尚武於臺灣臺北地方法院檢察
  署民國96年度偵字第11759號不起訴處分書，已向檢察官述明
  已經與被上訴人協議承受上訴人之債務，是上訴人與被上訴人
  間已無債權債務關係，請求傳訊顏尚武以資證明，依民事訴訟
  法第496條第13款規定，上訴人不服原審判決等語，核與前揭
  小額程序第一審判決之上訴規定要件不符，併此敘明。綜上所
  述，上訴人提起本件上訴，於法不合，應予裁定駁回。
四末按於小額訴訟之上訴程序，法院為訴訟費用之裁判時，應確
  定其費用額，民事訴訟法第436條之19第1項、第436條之32第1
  項所明定。本件上訴人之上訴，既經駁回，關於第二審訴訟費
  用自應由上訴人負擔，又本件第二審訴訟費用即上訴裁判費為
  1,500元，應由上訴人負擔，爰併予裁定如文第2項所示。
五據上論結，依民事訴訟法第436條之32第1項、第2項、第436條
  之19第1項、第444條第1項前段、第95條、第78條，裁定如主
  文。
中    華    民    國     97    年    9    月    30    日
                    民事第二庭  審判長法  官  黃茂宏
                                      法  官  林中如
                                      法  官  蘇雅慧
正本係照原本作成。
本裁定不得抗告。
中    華    民    國     97    年    9    月    30    日
                                      書記官  劉昀匊


司法院資訊處製作；財團法人民間司法改革基金會備份。
